最高法院刑事判決　　　　　　　　　 109年度台上字第4969號
上　訴　人　顧大衛 
上列上訴人因違反槍砲彈藥刀械管制條例案件，不服臺灣高等法
院中華民國109年6月23日第二審判決（109年度上訴字第781號，
起訴案號：臺灣士林地方檢察署108 年度偵字第9345號），提起
上訴，本院判決如下：
    主  文
上訴駁回。
    理  由
一、按刑事訴訟法第377 條規定，上訴於第三審法院，非以判決
    違背法令為理由，不得為之。是提起第三審上訴，應以原判
    決違背法令為理由，係屬法定要件。如果上訴理由書狀並未
    依據卷內訴訟資料，具體指摘原判決不適用何種法則或如何
    適用不當，或所指摘原判決違法情事，顯與法律規定得為第
    三審上訴理由之違法情形，不相適合時，均應認其上訴為違
    背法律上之程式，予以駁回。
二、本件原判決認定上訴人顧大衛有其事實欄所載犯行，事證明
    確，因而維持第一審從一重論處上訴人犯非法製造爆裂物罪
    刑（另想像競合犯非法製造可發射子彈具有殺傷力之改造槍
    枝及非法製造子彈2 罪）之判決，駁回上訴人在第二審之上
    訴，已載述所憑之證據及憑以認定之理由。
三、量刑輕重，屬為裁判之法院裁量之職權，如其量刑已以行為
    人之責任為基礎，並斟酌刑法第57條各款所列情狀，在法定
    刑度內，酌量科刑，而無違反公平、比例及罪刑相當等原則
    ，致明顯輕重失衡之情形，自不得指為違法。又是否依刑法
    第59條規定酌量減輕其刑，亦屬事實審法院得依職權裁量範
    疇。查原判決對依上訴人之犯罪情狀，在客觀上難認有何足
    以引起一般同情而顯可憫恕，致有情輕法重情事，所為核與
    刑法第59條酌減其刑規定之要件不符，已敘明其理由；並就
    上訴人在原審主張：伊為警查獲時，對於改造之槍枝、彈藥
    等來源、過程，均坦承不諱，且配合檢、警偵辦，態度良好
    ，雖未因而查獲或防止重大危害治安事件發生，但本於槍砲
    彈藥刀械管制條例第18條第4 項規定之同一法理，宜類推適
    用該規定減輕其刑云云，認不足採，亦依卷內證據資料予以
    指駁及說明。復以：第一審量刑，已具體審酌刑法第57條各
    款規定，包括上述違犯禁令之惡性，且前有多次持有槍枝犯
    行，而未記取教訓，猶再犯本案，但犯後已坦承犯行之態度
    ，及其家庭狀況、母親罹患疾病等一切情狀，而為刑之量定
    ，所處之刑，尚屬妥適，而予維持等旨。經核客觀上既未逾
    越法定刑度，又無悖於前述量刑原則，難認有逾越法律規定
    範圍，或濫用裁量權限之情事。上訴意旨仍執陳詞，指稱原
    審未依槍砲彈藥刀械管制條例第18條第4 項之同一法理減輕
    其刑，所諭知之刑罰過重，請求重行審酌，給予一次自新之
    機會云云，係就原審量刑職權之適法行使及原判決已說明之
    事項，依憑己意，而為指摘，自非上訴第三審之適法理由。
四、綜上，應認本件上訴違背法律上之程式，予以駁回。 
據上論結，應依刑事訴訟法第395條前段，判決如主文。
中    華    民    國   109    年    10    月    14    日
                  刑事第八庭審判長法  官  吳  信  銘  
                                  法  官  梁  宏  哲  
                                  法  官  林  英  志  
                                  法  官  蔡  廣  昇  
                                  法  官  何  菁  莪  
本件正本證明與原本無異
                                  書記官
中    華    民    國   109    年    10    月    29    日